臺灣彰化地方法院刑事判決　　　　　　　96年度訴字第2500號
公　訴　人　臺灣彰化地方法院檢察署檢察官
被　　　告　甲○○
　　　　　　　　　　現另案在臺灣雲林第二監獄執行中
上列被告因違反毒品危害防制條例案件，經檢察官提起公訴（九
十六年度毒偵字第五五三五、五五三六號），本院依簡式審判程
序判決如下：
    主  文
甲○○施用第一級毒品，處有期徒刑捌月；又施用第一級毒品，
處有期徒刑捌月；又施用第二級毒品，處有期徒刑肆月；又施用
第二級毒品，處有期徒刑肆月。應執行有期徒刑壹年肆月。
    事　實
一、甲○○前因施用第一級毒品、第二級毒品案件，經本院以九
    十六年度訴字第八八○號分別判處有期徒刑六月、三月，應
    執行有期徒刑八月確定，因販賣第一級毒品案件，經本院以
    九十六年度訴字第一三三五號判處有期徒刑十五年十月確定
    ，上開二案於民國九十六年十月二十二日送監接續執行，現
    仍在臺灣雲林第二監獄執行中（不構成累犯）。另因施用毒
    品案件，經本院以九十三年度毒聲字第二四四號裁定送觀察
    、勒戒後，認有繼續施用毒品之傾向，再經本院以九十三年
    度毒聲字第三六七號裁定送強制戒治，嗣經戒治所評定合格
    ，認無繼續戒治之必要，於九十四年一月十二日執行完畢，
    並經臺灣彰化地方法院檢察署檢察官以九十四年度戒毒偵字
    第二三號為不起訴處分確定。詎甲○○於前開強制戒治執行
    完畢釋放後五年內，仍不知悔改，復基於施用第一級毒品海
    洛因、第二級毒品甲基安非他命之犯意，先後為下列施用第
    一級毒品海洛因、第二級毒品甲基安非他命之犯行：
  (一)於九十六年五月三十日晚上十時許，在彰化縣彰化市○○路
    ○段附近之空地，以將第一級毒品海洛因粉末置入注射針筒
    內加水後，再以針筒注射手臂血管之方式，施用第一級毒品
    海洛因一次；另於上開施用第一級毒品海洛因後之同日晚上
    某時許，在上開地點，以將第二級毒品甲基安非他命置於玻
    璃球管內用火燒烤而吸其煙霧之方式，施用第二級毒品甲基
    安非他命一次。嗣於同月三十一日上午十一時許，為警在彰
    化縣彰化市○○路○段與三民路口盤查而查獲，並採其尿液
    送驗，結果呈嗎啡、甲基安非他命陽性反應，始悉上情。
  (二)於九十六年六月十二日凌晨零時許，在其友人謝霞位於彰
    化縣彰化市○○路五○五巷二十號三樓住處內，以將第一級
    毒品海洛因粉末置入注射針筒內加水後，再以針筒注射手臂
    血管之方式，施用第一級毒品海洛因一次；另於上開施用第
    一級毒品海洛因後之同日凌晨某時許，在上開地點，以將第
    二級毒品甲基安非他命置於玻璃球管內用火燒烤而吸其煙霧
    之方式，施用第二級毒品甲基安非他命一次。嗣於同日下午
    四時四十分許，為警在謝霞上開住處當場查獲，並扣得第
    一級毒品海洛因一包（海洛因淨重○點○四公克、空包裝重
    ○點三八公克；業經檢察官命令沒收銷燬），及其所有、供
    自己施用第一級毒品海洛因所用之注射針筒三支、塑膠鏟管
    二支（均經檢察官命令廢棄），始悉上情。
二、案經彰化縣警察局鹿港分局、彰化分局報告臺灣彰化地方法
    院檢察署檢察官偵查起訴。
    理  由
一、按除被告所犯為死刑、無期徒刑、最輕本刑為三年以上有期
    徒刑之罪或高等法院管轄第一審案件者外，於刑事訴訟法第
    二百七十三條第一項程序進行中，被告先就被訴事實為有罪
    之陳述時，審判長得告知被告簡式審判程序之旨，並聽取當
    事人、代理人、辯護人及輔佐人之意見後，裁定進行簡式審
    判程序；除簡式審判程序、簡易程序及第三百七十六條第一
    款、第二款所列之罪之案件外，第一審應行合議審判；刑事
    訴訟法第二百七十三條之一第一項、第二百八十四條之一分
    別定有明文。本件被告甲○○所犯係死刑、無期徒刑、最輕
    本刑為三年以上有期徒刑或高等法院管轄第一審案件以外之
    罪，且於本院行準備程序時就被訴事實為有罪之陳述，經受
    命法官告知簡式審判程序之旨，並聽取公訴人、被告之意見
    後，本院合議庭認無不得或不宜改依簡式審判程序進行之處
    ，經評議結果，裁定改由受命法官獨任行簡式審判程序，合
    先敘明。
二、訊據被告甲○○對於上開施用第一級毒品海洛因、第二級毒
    品甲基安非他命之犯行，均坦承不諱，且其先後於九十六年
    五月三十一日、同年六月十二日為警查獲後，經警分別採其
    尿液送驗，結果均呈嗎啡、甲基安非他命陽性反應，此有尿
    液代號與真實姓名對照認證單、尿液代號與真實姓名對照表
    各一紙、詮昕科技股份有限公司濫用藥物尿液檢驗報告二紙
    在卷可稽，再九十六年六月十二日扣案之白粉一包，經送法
    務部調查局鑑定結果，確含海洛因成分，海洛因淨重○點○
    四公克，空包裝重○點三八公克，此有法務部調查局九十六
    年八月十日調科壹字第○九六二三○六一一○○號鑑定書一
    紙在卷可考，復有警員於九十六年六月十二日在謝霞上開
    住處扣得之第一級毒品海洛因一包（海洛因淨重○點○四公
    克、空包裝重○點三八公克；業經檢察官命令沒收銷燬）、
    注射針筒三支、塑膠鏟管二支（均經檢察官命令廢棄）為憑
    ，足徵被告之自白確與事實相符。又被告因施用毒品案件，
    經本院以九十三年度毒聲字第二四四號裁定送觀察、勒戒後
    ，認有繼續施用毒品之傾向，再經本院以九十三年度毒聲字
    第三六七號裁定送強制戒治，嗣經戒治所評定合格，認無繼
    續戒治之必要，於九十四年一月十二日執行完畢，並經臺灣
    彰化地方法院檢察署檢察官以九十四年度戒毒偵字第二三號
    為不起訴處分確定等情，有臺灣彰化地方法院檢察署刑案資
    料查註紀錄表及臺灣高等法院被告前案紀錄表各一份在卷可
    考。被告於強制戒治執行完畢釋放後，五年內再犯本件施用
    第一級毒品、第二級毒品犯行，依毒品危害防制條例第二十
    三條第二項規定，自應依法論科。本件事證明確，被告施用
    第一級毒品海洛因、第二級毒品甲基安非他命之犯行，均堪
    認定。
三、核被告所為，分別係犯毒品危害防制條例第十條第一項之施
    用第一級毒品罪、同條第二項之施用第二級毒品罪。被告為
    施用第一級毒品、第二級毒品，而持有各該級毒品，其持有
    之低度行為，應各為施用之高度行為所吸收，均不另論罪。
    再被告所犯上開四罪，係犯意各別、行為互殊，應予分論併
    罰。爰審酌被告曾因施用毒品經送觀察、勒戒、強制戒治後
    ，仍未能戒斷，再犯本案之罪，顯然未能善體國家設置觀察
    、勒戒、強制戒治機構，協助毒品施用者戒除毒癮之良法美
    意，及其犯罪之動機、目的、生活狀況、品行、所生危害，
    暨犯罪後坦承犯行，態度尚屬良好等一切情狀，分別量處如
    主文所示之刑，並定其應執行之刑。又扣案之第一級毒品海
    洛因一包（海洛因淨重○點○四公克、空包裝重○點三八公
    克），已據檢察官命令沒收銷燬，另扣案被告所有、供自己
    施用第一級毒品海洛因所用之注射針筒三支、塑膠鏟管二支
    ，亦經檢察官命令廢棄，此有臺灣彰化地方法院檢察署檢察
    官扣押（沒收）物品處分命令各一紙在卷可佐，均已不存在
    ，爰不再諭知沒收銷燬或沒收，附此敘明。
據上論斷，應依刑事訴訟法第二百七十三條之一第一項、第二百
九十九條第一項前段，毒品危害防制條例第十條第一項、第二項
，刑法第十一條前段、第五十一條第五款，判決如主文。
本案經檢察官蔡曉崙到庭執行職務。
中　　華　　民　　國　　96　　年　　12　　月　　31　　日
                  刑事第六庭          法  官  鄭舜元
以上正本證明與原本無異。
如不服本判決，應於判決送達後10日內，向本院提出上訴書狀，
上訴書狀應「敘述具體上訴理由」，並按他造當事人之人數附繕
本。「切勿逕送上級法院」。
中　　華　　民　　國　　97　　年　　1 　　月　　2 　　日
                                      書記官  呂雅惠
附錄：論罪科刑法條：
毒品危害防制條例第十條：
施用第一級毒品者，處六月以上五年以下有期徒刑。
施用第二級毒品者，處三年以以下有期徒刑。
